【裁判字號】    98,審交易,87
【裁判日期】    980527
【裁判案由】    過失致死等
【裁判全文】
臺灣高雄地方法院刑事判決            98年度審交易字第87號
公  訴  人  臺灣高雄地方法院檢察署檢察官
被      告  丁○○
上列被告因過失致死等案件，經檢察官提起公訴（98年度偵字第
1064號），被告於準備程序中就被訴事實為有罪之陳述，經本院
告知簡式審判程序之旨，並聽取被告與公訴人之意見後，本院合
議庭裁定由受命法官獨任進行簡式審判程序，判決如下：
    主  文
丁○○犯不能安全駕駛動力交通工具罪，處有期徒刑肆月；又犯
過失致人於死罪，處有期徒刑捌月。應執行有期徒刑拾壹月。緩
刑參年，並向檢察官指定之公益團體、地方自治團體或社區提供
壹佰小時之義務勞務。緩刑期間付保護管束。
    事實及理由
一、本件犯罪事實、證據，均引用起訴書所載（如附件）。
二、核被告所為，係犯刑法第185 條之3 之不能安全駕駛動力交
    通工具罪，及同法第276 條第1 項之過失致人於死罪。被告
    因酒醉駕車致使被害人死亡，應依道路交通管理處罰條例第
    86條第1 項規定，就其過失致人於死罪加重其刑。被告所犯
    上開2 罪間，犯罪行為不同，觸犯構成要件相異之罪名，應
    予分論併罰。被告於肇事後，因自己亦因受傷昏迷，而經送
    至義大醫院救治，於警方查得其肇事前，尚未能製作警詢筆
    錄等情，有高雄縣警察局旗山分局司法警察處理變死案件初
    步調查報告表、刑法第一百八十五條之三案件測試觀察記錄
    表在卷可稽（臺灣高雄地方法院檢察署97年度相字第1861號
    相驗卷宗第3 、23頁），是其就本案並無自首情形，附此敘
    明。
三、爰審酌酒後駕車為極度危險之行為，被告因參與廟會法事而
    飲酒，竟在酒後貿然駕駛汽車上路，其輕忽之駕駛方式不僅
    對其他道路使用者造成威脅，更因其酒後注意力、判斷力及
    控制力降低，而造成車上乘客梁馨儀死亡此種無法挽回之後
    果，其行為實屬不當，及被告並無前科，並於肇事後與被害
    人梁馨儀家屬和解，足見其尚能為其行為負責等一切情狀，
    分別量處如主文所示之刑，並定應執行刑。
四、末查被告未曾受有期徒刑以上刑之宣告，此有臺灣高等法院
    被告前案記錄表1 份在卷可稽，被告因一時輕率而罹刑章，
    經此偵審程序後，當知更加守法、警惕，以及尊重他人權利
    ，應無再犯之虞，另審酌被害人梁馨儀之母乙○○○亦具狀
    表示願意原諒被告、希望法院從輕量刑（本院卷第36頁），
    認上開宣告之刑暫無執行之必要，並予宣告緩刑3 年，另依
    刑法第74條第2 項第5 款，令被告於緩刑期間為如主文所示
    之事項，並依刑法第93條第1 項第2 款命其於緩刑期間付保
    護管束。
據上論斷，應依刑事訴訟法第273 條之1 第1 項、第284 條之1
、第299 條第1 項前段、第310 條之2 、第454 條第2 項，道路
交通管理處罰條例第86條第1 項，刑法第185 條之3 、第276 條
第1 項、第51條第5 款、第74條第1 項第1 款、第2 項第5 款、
第93條第1 項第2 款，刑法施行法第1 條之1 ，判決如主文。
本案經檢察官甲○○到庭執行職務。
中    華    民    國    98    年    5     月    27    日
                  交通法庭    法  官  蔡書瑜
以上正本證明與原本無異。
如不服本判決應於收受送達後10日內向本院提出上訴書狀，並應
敘述具體理由；如未敘述上訴理由者，應於上訴期間屆滿後20日
內向本院補提理由書（均須按他造當事人之人數附繕本）「切勿
逕送上級法院」。
中    華    民    國    98    年    5     月    27    日
                              書記官  楊明月
附錄：論罪法條
中華民國刑法第185條之3
服用毒品、麻醉藥品、酒類或其他相類之物，不能安全駕駛動力
交通工具而駕駛者，處1 年以下有期徒刑、拘役或科或併科15萬
元以下罰金。
中華民國刑法第276條第1項
因過失致人於死者，處 2 年以下有期徒刑、拘役或 2 千元以下
罰金。
附件：
臺灣高雄地方法院檢察署檢察官起訴書
                                      98年度偵字第1064號
    被    告  丁○○  男  28歲（民國○○年○月○○日生）
                      住高雄縣大寮鄉○○路133之11號
                      身分證統一編號：Ｚ000000000號
上被告因過失致死等案件，業經偵查終結，認應提起公訴，茲將
犯罪事實及證據並所犯法條分敘如下：
        犯罪事實
一、丁○○於民國97年10月26日上午 9時30分許，在高雄縣甲仙
    鄉某濟公廟飲用酒類，已達不能安全駕駛動力交通工具之程
    度後，仍於中午12時許駕駛車號 E8-0086號自小客貨車搭載
    簡瑞宏、李婉琴、王詩斐、張志成、梁馨儀及陳永隆等 6人
    行駛於道路上，嗣於同日中午12時20分許，沿高雄縣甲仙鄉
    ○○路南向北行經中園路 1號前時，本應注意車前狀況，並
    隨時採取必要之安全措施，且行車速度在無速限標誌之時速
    不得超過50公里，而當時天候晴，日間自然光線，柏油路面
    乾燥無缺陷或障礙物，視距良好，並無不能注意之情事，丁
    ○○因飲酒致注意力、判斷力及操控車輛之能力均降低而疏
    未注意，竟貿然以70至80公里之時速超速行駛，致因速度過
    快、慌亂失控，無法煞車閃避路上之狗及對向車輛，而撞及
    路邊圍牆翻車，車上搭載之梁馨儀經送醫後，仍因顱腦損傷
    而急救不治死亡，其餘乘客則均受有傷害（過失傷害部分均
    未據告訴）。另丁○○送醫後，經財團法人義大醫院醫院測
    得其血液酒精濃度達 236.77MG/DL（即換算呼氣酒精濃度每
    公升1.18毫克）。
二、案經高雄縣政府警察局旗山分局報告偵辦。
        證據並所犯法條
一、被告丁○○於上揭時、地因服用酒類不能安全駕駛動力交通
    工具而駕駛，並超速駕車肇事之犯罪事實，業據其於警詢時
    及偵查中坦承不諱，核與證人張志成於警詢時及偵查中、證
    人簡瑞宏、李婉琴、王詩斐、陳永隆等人於警詢時之證述相
    符，並有道路交通事故調查報告表(一)(二)、被告之財團法人義
    大醫院生化檢驗報告單1紙（被告血液中酒精濃度達236.77m
    g／dL，換算呼氣酒精濃度測試值為 1.18MG/L）、舉發違反
    道路交通管理事件通知單影本、刑法第185條之3案件測試觀
    察紀錄表、道路交通事故現場圖、被告之診斷證明書及現場
    照片18張附卷可稽，另本件車禍被害人梁馨儀因此受傷死亡
    ，亦經本檢察官督同法醫師相驗屬實，此有相驗筆錄、相驗
    屍體證明書、檢驗報告書及相驗照片數張在卷可憑。且按是
    否達刑法第185條之3所稱「不能安全駕駛」之程度，應依具
    體個案之實際情形判斷之，參考德國、美國之認定標準，在
    酒精呼氣濃度達每公升0.25毫克時，將造成輕度協調功能降
    低之輕度中毒症狀，就人體生理行為方面，會產生思考、判
    斷及反應能力略受影響等影響，就駕駛能力方面，亦會產生
    駕駛人視覺、反應靈敏性減弱等影響，在此情形下，其肇事
    率為一般正常人之 2倍；在呼氣酒精濃度測試器測得之呼氣
    濃度達到每公升 0.5毫克時，反應較慢，感覺減低，將影響
    駕駛；達到每公升0.75毫克時，思考與個性行為均會改變；
    達到每公升 1.0毫克時，步態不穩，噁心嘔吐，精神混惑不
    清晰；達到每公升 1.5毫克時，說話不清楚，感覺喪失，視
    力模糊；達到每公升 2.0毫克時，體溫與血糖均降低，肌肉
    控制差，甚至會導致癲癇發作；達到每公升 3.5毫克時，則
    已經神智不清，反射減低，甚至呼吸抑制等情，業據行政院
    國軍退除役官兵輔導委員會臺北榮民總醫院88年8月5日（88
    ）北總內字第 26868號函敘甚明，則顯然被告於飲用酒類後
    不能安全駕駛動力交通工具而駕駛之事實，足以認定。再按
    駕駛人應注意車前狀況，並隨時採取必要之安全措施，且行
    車時速在無速限標誌處不得超過50公里，道路交通安全規則
    第93條第1項第1款前段、第94條第 3項分別定有明文，被告
    駕車自應注意上述道路交通安全規定，又依附卷之交通事故
    調查報告表所載，肇事當時被告亦無不能注意之情事，被告
    竟疏未注意及此，而貿然酒後超速駕駛肇事，足徵被告之行
    為顯有過失。再被害人梁馨儀確因本件車禍，因顱腦損傷而
    急救不治死亡，則被告駕車過失肇事行為，與被害人之死亡
    結果間，自具有相當因果關係。是被告丁○○公共危險及過
    失致死之犯嫌洵堪認定，請依法論科。
二、核被告所為，係犯刑法第 185條之3公共危險及同法第276條
    第 1項之過失致死罪嫌。被告所犯上開二罪間，犯意各別，
    行為互殊，請予以分論併罰。
三、依刑事訴訟法第251條第1項提起公訴。
    此    致
臺灣高雄地方法院
中    華    民    國    98    年    1     月    20    日
                          檢  察  官  楊慶瑞
                          檢  察  官  丙○○


司法院資訊處製作；財團法人民間司法改革基金會備份。
